【裁判字號】    98,簡上,976
【裁判日期】    981112
【裁判案由】    詐欺
【裁判全文】
臺灣板橋地方法院刑事判決             98年度簡上字第976號
上  訴  人  臺灣板橋地方法院檢察署檢察官
被      告  乙○○
上列上訴人因被告詐欺案件，不服本院98年度簡字第4988號中華
民國98年7 月7 日第一審判決（聲請簡易判決處刑案號：98年度
偵字第10868 號，移送併辦案號：臺灣板橋地方法院檢察署98年
度偵字第13685 號、第15210 號、第15757 號、臺灣臺中地方法
院檢察署98年度偵字第13790 號），提起上訴，暨移送併辦（臺
灣高雄地方法院檢察署98年度偵字第20587 號），本院管轄之第
二審合議庭判決如下：
    主  文
上訴駁回。
    事實及理由
一、本案經本院審理結果，認第一審以被告乙○○所為係犯刑法
    第30條第1 項前段、第339 條第1 項之詐欺取財罪之幫助犯
    ，判處拘役50日，如易科罰金，以新臺幣（下同）1 千元折
    算1 日，其認事用法均無違誤，量刑亦屬妥適，應予維持。
    除補充：「本院於審理期日所調查之證據資料，被告均不爭
    執其證據能力，依刑事訴訟法第159 條之5 規定，均有證據
    能力」外，餘引用第一審刑事簡易判決書所載之事實、證據
    及理由（如附件）。
二、上訴人臺灣板橋地方法院檢察署檢察官上訴意旨略以：茲據
    被害人甲○○具狀請求上訴，略謂被告係有前科且為累犯，
    原審僅處以拘役50日並得易科罰金，顯然過輕，且被告幫助
    他人詐欺，危害社會交易秩序，量刑宜重始能嚴懲不法。又
    被告前後涉有二件詐欺案件，為累犯之人，於犯後不坦承犯
    行，更無悔意，量刑實不宜從輕，原審量刑僅處以拘役50日
    ，尚屬過輕，無法阻止社會歪風，亦無助於交易之安定云云
    。
三、惟按：關於刑之量定，係實體法上賦予法院得為自由裁量之
    事項，倘其量刑已以行為人之行為罪責為基礎，並斟酌刑法
    第57條各款所列情狀，在法定刑度內，酌量科刑，如無偏執
    一端，致明顯失出失入情形，不容當事人任憑主觀意見，指
    摘其違法或不當。本件原審認定被告雖得預見提供金融帳戶
    予不明人士使用，足以幫助他人提領獲取詐欺犯罪所得，仍
    不違背其本意，基於幫助詐欺之不確定故意，將其申請金融
    帳戶之存摺、提款卡及提款密碼等物交付予真實姓名年籍不
    詳自稱「劉志雄」成年男子，容任他人作為詐欺取財之工具
    ，嗣該成年男子夥同他人先後向被害人丙○○等8 人實行詐
    欺取財，致該等被害人均陷於錯誤而轉帳匯款合計57,400元
    至被告提供之帳戶等情（已包含臺灣高雄地方法院檢察署98
    年度偵字第20587 號移送併辦意旨書所載之犯罪事實），已
    據原審依憑證據詳敘斟酌取捨之理由，核無違反證據法則、
    論理法則或經驗法則情形。其因而認定被告係犯詐欺取財罪
    之幫助犯，且係以一提供帳戶之幫助行為，使不詳之人向數
    被害人為詐騙行為，成立同種想像競合犯；又被告曾因強盜
    案件受有期徒刑之執行完畢，於5 年以內再犯本罪，成立累
    犯，遂依刑法第339 條第1 項、第30條第1 項前段、第2 項
    、第55條、第47條第1 項，並審酌被告將金融帳戶交予他人
    供犯罪使用，紊亂社會正常交易秩序，並使不法之徒藉此輕
    易於詐騙後取得財物，提高社會大眾遭受詐騙損失之風險，
    及其犯後之態度等一切情狀，判處拘役50日，並依法諭知如
    易科罰金之折算標準，其認事用法均無違誤，且係在適法範
    圍內行使裁量權，核無量刑違法或不當之情形。檢察官所指
    被告係屬累犯、所為幫助他人犯罪危害社會交易秩序及其犯
    罪後之態度等節，均已列於原審之審酌範圍內。而被告提供
    帳戶之行為固應依法懲處，然其究屬幫助犯，非直接詐害被
    害人之行為人，未曾接觸被害人，對於正犯之行為亦僅有概
    略之預見，或係心存僥倖、或係貪圖小利而犯本罪，非即謂
    其必有甚重之惡性，而有施以相當嚴厲制裁之必要性。從而
    ，檢察官指摘原審量刑過輕，提起本件上訴，為無理由，應
    予駁回。
據上論斷，應依刑事訴訟法第455 條之1 第1 項、第3 項、第36
8 條、第373 條，判決如主文。
本案經檢察官黃明絹庭執行職務。
中    華    民    國    98    年    11    月    12    日
                  刑事第八法庭    審判長法  官  陳鴻清
                                        法  官  劉安榕
                                        法  官  朱嘉川
以上正本證明與原本無異。
不得上訴。
                                        書記官  陳聖儒
中    華    民    國    98    年    11    月    30    日


司法院資訊處製作；財團法人民間司法改革基金會備份。
